【裁判字號】    98,毒抗,459
【裁判日期】    981224
【裁判案由】    毒品危害防制條例
【裁判全文】
臺灣高等法院刑事裁定                 98年度毒抗字第459號
抗  告  人
即  被  告  甲○○
上列抗告人因違反毒品危害防制條例案件，不服臺灣桃園地方法
院98年度毒聲字第1003號，中華民國98年10月8日裁定（聲請案
號：臺灣桃園地方法院檢察署98年度毒偵字第3941號）提起抗告
，本院裁定如下：
    主  文
抗告駁回。
    理  由
一、原裁定意旨略以﹕本件抗告人即被告甲○○基於施用第二級
    毒品之犯意，於民國98年7月29日為警採尿回溯96小時內某
    時，在臺灣地區不詳處所，施用第二級毒品甲基安非他命1
    次，嗣於同日上午9時30分許，在桃園縣八德市○○街56號5
    樓F棟住處為警查獲。訊據被告雖否認上揭犯行，惟查被告
    尿液經送檢驗，有安非他命類毒品陽性反應，有臺灣檢驗科
    技股份有限公司濫用藥物檢驗報告附卷可稽，原審認被告施
    用第二級毒品甲基安非他命之犯行堪以認定，依毒品危害防
    制條例第20條第1項及觀察勒戒處分執行條例第3條第1項規
    定，裁定被告應送勒戒處所觀察、勒戒，其期間不得逾2月
    等語。
二、本件抗告意旨略以：被告檢驗尿液呈甲基安非他命陽性反應
    ，可能係為警查獲之前一天晚上睡眠中，因口渴誤吸丈夫遺
    留保特瓶過濾器之毒品殘渣所致，被告並未吸食毒品，爰提
    起抗告云云。
三、按違反毒品危害防制條例第10條第2 項，施用第二級毒品之
    罪者，檢察官應聲請法院裁定，令被告入勒戒處所觀察、勒
    戒，其期間不得逾2月，毒品危害防制條例第20條第1項定有
    明文。經查：
  (一)被告於98年7月29日為警採尿送驗（代碼編號：B-156號），
    經台灣檢驗科技股份有限公司以GC/MS氣相層析/質譜儀法確
    認檢驗鑑定結果，確認被告尿液中呈安非他命類陽性反應，
    有新竹市警察局毒品犯罪嫌疑人尿液採驗作業管制紀錄、台
    灣檢驗科技股份有限公司98年8 月12日「濫用藥物檢驗報告
    書」各乙件在卷可稽（詳見偵查卷第57頁、第59頁）。依毒
    品檢驗學上之常規，尿液中含毒品成分反應所使用之檢驗方
    法，對於受檢驗者是否確有施用毒品行為之判斷，恆有絕對
    之影響。其以酵素免疫分析或薄層定性分析等方式為初步篩
    檢者，因具有相當程度偽陽性之可能，如另以氣（液）相層
    析、質譜分析等較具公信力之儀器為交叉確認，因出現偽陽
    性反應之機率極低，核足據為對涉嫌人不利之認定，此亦為
    我國實務所是認。而被告為警查獲後所採集之尿液檢體，經
    送台灣檢驗科技股份有限公司檢驗，該公司採取EIA酵素免
    疫分析法為初步檢驗後，復採取GC/MS氣相層析質譜儀法為
    確認檢驗，檢驗結果呈安非他命類之陽性反應，已如上述，
    依上揭濫用藥物檢驗報告所示，其所進行者已包括氣相層析
    質譜儀法之確認檢驗方式，出現偽陽性反應之機率極低，足
    可認定被告確有施用第二級毒品甲基安非他命之行為。再按
    施用甲基安非他命後，於尿液中可檢出之最大時限為1至5天
    ，此有行政院衛生署管制藥品管理局92年7月23日管檢字第
    0920005609號函可憑，是被告係於98年7月29日，為警採尿
    前回溯5日內（扣除逮捕後採尿前之時間），在不詳地點，
    有非法施用第二級毒品甲基安非他命之犯行，應堪認定。
  (二)被告辯稱可能誤吸丈夫遺留保特瓶過濾器之毒品殘渣致檢驗
    尿液呈陽性反應云云，尚乏實據為憑，且安非他命係置於吸
    食器中以火烤吸取煙霧方式施用，並非滲入水中，亦無以礦
    泉水過濾之方式施用，被告所稱實屬無稽，自不可遽予採信
    。
  (三)原審以檢察官聲請將抗告人送勒戒處所觀察、勒戒，並無不
    合，裁定抗告人施用第二級毒品，應送勒戒處所觀察、勒戒
    ，經核其認事用法均無不合。抗告意旨徒以前詞指摘原裁定
    不當，請求撤銷原裁定，為無理由，應予駁回。
四、據上論結，應依刑事訴訟法第412條，裁定如主文。
中    華    民    國    98    年    12    月    24    日
                  刑事第二十一庭審判長法  官  蔡聰明
                                      法  官  許永煌
                                      法  官  趙文卿
以上正本證明與原本無異。
不得再抗告。
                                      書記官  葉金發
中    華    民    國    98    年    12    月    25    日


司法院資訊處製作；財團法人民間司法改革基金會備份。
